ACORDAO-COMPLETO-2434612

ACÓRDÃO 2969/2020 ATA 42/2020 - PLENÁRIO

VISTO, relatado e discutido este agravo oposto pela empresa Litoral Soluções em Comércio Exterior Ltda. contra decisão que indeferiu seu ingresso como interessada nos presentes autos.
ACORDAM os ministros do Tribunal de Contas da União, reunidos em sessão do Plenário, ante as razões expostas pelo relator, em:
9.1. conhecer do agravo, com fundamento nos arts. 277, inciso V, e 289 do RITCU, para, no mérito, negar-lhe provimento;
9.2. dar ciência desta deliberação à agravante;
9.3. restituir o processo à Secretaria de Fiscalização de Infraestrutura Portuária e Ferroviária (SeinfraPortoFerrovia) para prosseguimento do feito.

Agravo interposto contra decisão que indeferiu pedido de pessoa jurídica para ingresso como interessada nos autos de representação sobre possíveis irregularidades no procedimento de credenciamento tendo por finalidade o recebimento de propostas de operadores portuários para a utilização de espaço para armazenamento de grãos.

Agência Nacional de Transportes Aquaviários.

3. Recorrente: Litoral Soluções em Comercio Exterior Ltda. (80.688.211/0001-06).

13.1. Ministros presentes: Ana Arraes (na Presidência), Walton Alencar Rodrigues, Benjamin Zymler, Raimundo Carreiro e Bruno Dantas.
13.2. Ministros-Substitutos convocados: Marcos Bemquerer Costa (Relator) e André Luís de Carvalho.
13.3. Ministros-Substitutos presentes: Augusto Sherman Cavalcanti e Weder de Oliveira.

ACORDAO-COMPLETO-2479594

Acórdão de Relação 1861/2021 - Plenário

Acórdão de Relação

MARCOS BEMQUERER

Ministro Vital do Rêgo.

Em exame, agravo oposto pela empresa Litoral Soluções em Comércio Exterior Ltda. em face do despacho por mim proferido (peça 47) , que indeferiu o ingresso da agravante como interessada nos autos.
O agravo se encontra assim redigido, verbis:
A. O objeto do agravo 
1. A Agravante, ao tomar conhecimento da representação, apresentou manifestação espontânea a respeito das supostas irregularidades apontadas pela Representante e solicitou seu ingresso nos autos na qualidade de interessada (peça 23) . 
2. A SeinfraPortoFerrovia propôs o indeferimento do seu pedido sob o fundamento de que a Agravante não teria demonstrado razão legítima para intervir no processo (peça 44) . 
3. A Agravante reiterou seu pedido de ingresso, demonstrando que se enquadra nas três situações reconhecidas pela jurisprudência do TCU como justificadoras da intervenção (peça 46) . 
4. O despacho agravado, contudo, acompanhou a proposta da Unidade Técnica e entendeu que eventual decisão do Tribunal não teria o condão de prejudicar direito subjetivo da Agravante (peça 47) .
5. Como será demonstrado, o despacho merece reforma, razão pela qual se interpõe o presente recurso. 
B. O cabimento do agravo 
6. O presente agravo tem fundamento no art. 289 do Regimento Interno do TCU, que dispõe que "De despacho decisório do Presidente do Tribunal, de presidente de câmara ou do relator, desfavorável à parte, e da medida cautelar adotada com fundamento no art. 276 cabe agravo, no prazo de cinco dias, contados na forma do art. 183". 
7. A Agravante não foi ainda admitida como parte do processo, mas a jurisprudência do TCU é pacífica no sentido da "possibilidade de rediscussão do indeferimento do pedido de ingresso nos autos como interessada pela via recursal" (Acórdão 1107/2020-TCU-Plenário, Min. Rel. Benjamin Zymler, j. 06.05.2020) . 
8. No mesmo sentido: Acórdão 1263/2020-TCU-Plenário, Min. Rel. Aroldo Cedraz, j. 20.05.2020; Acórdão 114/2019-TCU-Plenário, Min. Rel. Benjamin Zymler, j. 30.01.2019; Acórdão 1100/2019-TCU-Plenário, Min. Rel. Vital do Rêgo, j. 15.05.2019; Acórdão 1912/2019-TCU-Plenário, Min. Rel. Vital do Rêgo, j. 14.08.2019; Acórdão 2100/2019-TCU-Plenário, Min. Rel. Vital do Rêgo, j. 04.09.2019; Acórdão 2792/2019-TCU-Plenário, Min. Rel. Ana Arraes, j. 20.11.2019; Acórdão 1681/2018-TCU-Plenário, Min. Rel. José Mucio Monteiro, j. 25.07.2018; Acórdão 1766/2018-TCU-Plenário, Min. Rel. José Mucio Monteiro, j. 01.08.2018. 
9. Portanto, não há dúvidas acerca do cabimento do agravo. 
C. O objeto da representação 
10. O processo trata de supostas irregularidades no procedimento de credenciamento ordinário realizado pela SCPar para receber propostas de Operadores Portuários para a utilização de espaço para armazenamento de grãos (especialmente soja e milho) , denominado de Terminal Graneleiro de São Francisco do Sul (TGSFS) . 
11. A SCPar, como autoridade portuária do Porto Organizado de São Francisco do Sul, detém a responsabilidade de administrar a infraestrutura e fiscalizar as operações realizadas no local. Diante de tal competência e após consulta pública perante a comunidade portuária, editou a Resolução 023/2020.
12. A Resolução 023/2020 prevê a realização de procedimento de credenciamento periódico de Operadores Portuários para a utilização do TGSFS, contendo regras sobre tempo de validade do credenciamento, requisitos de participação no procedimento, critérios de classificação das propostas e de desempate, entre outras. 
13. A Agravante é pré-qualificada para operar no Porto, incluindo o TGSFS - o qual já utiliza há anos. Nessa condição, participará do procedimento de credenciamento previsto na Resolução 023/2020. 
D. A qualificação da Agravante como legítima interessada 
D.1. A possibilidade de lesão a direito subjetivo da Agravante 
14. O despacho ora recorrido, assim como o pronunciamento da SeinfraPortoFerrovia, analisou o pedido de ingresso da Agravante apenas sob o ângulo da possibilidade de ela vir a ter um direito subjetivo afetado com a decisão desse Tribunal. No seu pronunciamento, a Unidade Técnica pontuou que haveria a "mera expectativa de [a Agravante] ser credenciada" (peça 44, p. 2) no procedimento, o que afastaria tal possibilidade. 
15. Com todo o respeito, eventual decisão que viesse, de modo direto ou indireto, a impedir a aplicação da Resolução 023/2020 - hipótese que se reputa descartada - violaria direito subjetivo da Agravante. 
16. Conforme já demonstrado (peças 23 e 46) , em 2019, por determinação da ANTAQ (Resoluções 6.881/2019 e 7.233/2019) , a SCPar assumiu a posse e a operação do TGSFS - antes operado pela CIDASC - e do Corredor de Exportação. 
17. A Resolução 023/2020 é precisamente o instrumento para conciliar o novo regime com a exigência de previsibilidade e segurança para que seja operacional e economicamente viável a operação de volumes expressivos de carga como os que a Agravante movimenta no TGSFS. O afastamento de sua aplicação afeta de modo direto a viabilidade da atuação da Agravante como vem sendo desenvolvida até agora. 
18. O regime da Resolução 023/2020 destina-se a compatibilizar a movimentação de grandes volumes e a atuação pulverizada de volumes menores e mercado spot (v. peça 39, p. 11, 12, 27 e 28) . A operação apenas pulverizada frustra a atuação da Agravante e cria graves riscos para o Porto.
19. Ao longo de sua atuação de mais de vinte e cinco anos e por decorrência do regime vigente até 2019, a Agravante desenvolveu de modo específico uma atividade profissional relacionada com a movimentação de grandes volumes de carga - que são justamente os de maior interesse econômico inclusive para o próprio Porto de S. Francisco do Sul e para o interesse coletivo. Essa atuação poderá ser praticamente inviabilizada caso seja afastado o regime da Resolução 023/2020, com a fragmentação e utilização desordenada dos espaços do TGSFS. Esse cenário corresponderá à frustração do direito da Agravante ao desenvolvimento de sua atividade econômica legítima. 
20. Trata-se de situação peculiar ao desenvolvimento histórico do Porto de S. Francisco do Sul, que não se confunde com qualquer outro porto organizado nesse ponto. O vínculo da Agravante com a discussão objeto do feito não deriva da sua mera condição de operadora portuária, mas da relação entre a Resolução 023/2020 e as alterações promovidas no modo de funcionamento do TGSFS após as decisões da ANTAQ de 2019 que levaram à assunção da administração do Porto pela SCPar. 
21. Por decorrência, a Agravante deve ser admitida como parte, a fim de que possa exercitar seu direito de defender perante o TCU o regime jurídico da Resolução 023/2020, que preserva o desenvolvimento do Porto e concilia os diversos aspectos do seu funcionamento. 
22. Assim, resta clara a existência de risco concreto de impedimento (ainda que indireto) à atuação que a Agravante tem desenvolvido - inclusive no interesse do próprio Porto. Ou seja, está presente o direito subjetivo da Agravante. 
D.2. A existência de interesse jurídico e econômico da Agravante 
23. Além disso, segundo o Acórdão 1678/2013-TCU-Plenário, a "existência de interesse jurídico e econômico evidente no deslinde do processo" também é razão legítima (e suficiente) para intervir no feito, situação em que a Agravante também se enquadra. 
24. A Agravante participará do procedimento de credenciamento estabelecido pela SCPar na Resolução 023/2020, de modo que a pretensão da Representante afeta a sua posição jurídica de se credenciar no procedimento e, assim, de continuar fazendo regular uso do TGSFS, mediante o atendimento das exigências previstas na referida Resolução. 
25. Quanto a isso, não cabe supor que a posição jurídica da Agravante e de outras operadoras portuárias seria assegurada com a eventual invalidação do procedimento. O ponto central - e daí a relevância do ingresso no processo - é que a mera ampliação de operadores potencialmente credenciados não garante nem a eficiência da operação, nem a captação dos usuários mais relevantes, nem a possibilidade de atuação eficaz da Agravante. 
26. O TGSFS atua em mercado de grandes volumes de carga, sendo necessário que os embarcadores organizem sua programação logística com grande antecedência. Caso não seja assegurada a possibilidade de reserva de espaços para seus volumes por determinado período, existe risco de evasão de cargas para portos concorrentes, o que evidentemente prejudica as operadoras portuárias e o Porto como um todo. 
27. Logo, a preservação da posição jurídica da Agravante e das demais operadoras no que diz respeito à universalidade do serviço deve considerar as inevitáveis limitações de capacidade dos portos e a necessidade de se assegurar reserva de espaços para os grandes volumes do mercado graneleiro. Um procedimento que desconsidere a necessidade de regulação do uso do espaço repercute negativamente sobre as relações jurídicas das operadoras portuárias com exportadores e embarcadores, causando-lhes danos graves e irreversíveis. 
28. O credenciamento estabelecido pela Resolução 023/2020 estabelece o equilíbrio necessário entre os diversos perfis de usuários do TGSFS. A eventual reprovação de procedimento de credenciamento que contenha regras sobre o uso do espaço gera incertezas aos exportadores e embarcadores quanto ao TGSFS, acarretando a sua fuga a outros portos da região (como o Porto de Paranaguá - v. infográfico da peça 40) , o que prejudica o Porto e a atividade comercial das operadoras portuárias. 
29. Dessa forma, na condição de operadora portuária, a Agravante detém não só direito subjetivo que pode vir a ser afetado direta ou indiretamente com a decisão do Tribunal (v. item D.1, acima) , mas evidente interesse jurídico e econômico no deslinde do processo. 
30. Portanto, a Agravante deve ser admitida como parte interessada.
D.3. A possibilidade de a Agravante colaborar com a apuração dos fatos 
31. Por fim, a possibilidade de lesão a direito subjetivo (apesar de existir neste caso, conforme exposto no item D.1, acima) ou a interesse econômico ou jurídico não é o único motivo que justifica o ingresso da Agravante no processo, conforme a jurisprudência desse Tribunal. 
32. Segundo o Acórdão 1642/2016-TCU-Plenário, a "efetiva possibilidade de a empresa poder colaborar com as apurações das irregularidades" é razão legítima (e suficiente) para intervir no feito. Como operadora portuária ativa há anos no Porto de São Francisco do Sul (além de atuar como operadora em diversos outros Portos do país) , a Agravante entende que é capaz de contribuir para a elucidação da correta versão dos fatos objeto do presente processo. 
33. Conforme já exposto (peça 46) , a Agravante movimenta cargas no Corredor de Exportação do Porto, utilizando-se do TGSFS, e investe recursos na modernização e aparelhamento dos armazéns há quase quinze anos. Ou seja, detém experiência e conhecimento técnico indisputáveis acerca das operações do Porto. 
34. Como decorrência da sua participação direta nas obras e na movimentação de cargas do Porto há tanto tempo, é capaz de colaborar com informações precisas para a adequada instrução do processo - tais como o infográfico apresentado (peça 40) , em que a Agravante ilustrou a estrutura do Porto, sua capacidade e funcionamento com base em dois modelos diferentes (o da Resolução 023/2020 e o defendido pela Representante) , e as diferenças entre o Porto de São Francisco do Sul e o Porto de Paranaguá. 
35. Dessa forma, a Agravante ocupa posição singular no que diz respeito a sua capacidade de colaborar com a instrução e elucidação dos fatos, que possuem particularidades de extrema relevância. Deve ser admitida como parte interessada. 
E. Conclusão 
36. Diante do exposto, a Agravante requer o conhecimento e o provimento do presente recurso para o fim de reformar o despacho agravado e deferir seu pedido de ingresso na condição de interessada, nos termos do art. 289, §1º, primeira parte, do RI-TCU.
37. Caso não seja esse o entendimento adotado, pede a submissão do agravo à apreciação do Colegiado, protestando pelo acolhimento integral do recurso (art. 289, §1º, segunda parte, do RI-TCU) .
	É o relatório.

Cesar A. Guimarães Pereira (OAB/PR 18.662), Eduardo Talamini (OAB/PR 19.920), Rafael Wallbach Schwind (OAB/PR 35.318), Felipe Scripes Wladeck (OAB/PR 38.054), Mayara Gasparoto Tonin (OAB/DF 54.228) e Lucas de Moura Rodrigues (OAB/SP 390.881).

Não atuou.

AGRAVO. SOLICITAÇÃO DE INGRESSO COMO PARTE NO PROCESSO. NÃO PREENCHIMENTO DOS REQUISITOS DO ART. 146 DO RITCU. NÃO PROVIMENTO.

REPRESENTAÇÃO (REPR)

não atuou.

Atuo nos presentes autos com fundamento no art. 27-A da Resolução-TCU 175/2005, tendo em vista haver sido designado, por meio da Portaria-TCU 27-GAPES, de 30/10/2020, substituto do eminente Ministro Vital do Rêgo.
Irresignada com o conteúdo do despacho que indeferiu seu ingresso como interessada nos presentes autos (peça 47) , a empresa Litoral Soluções em Comércio Exterior Ltda. interpôs o agravo que ora se aprecia (peça 49) . 	
Originalmente, os autos cuidam de representação oferecida pela empresa Terlogs Terminal Marítimo Ltda. a respeito de possíveis irregularidades no procedimento de credenciamento ordinário realizado pela SCPar Porto de São Francisco do Sul S.A., tendo por finalidade o recebimento de propostas de operadores portuários para a utilização de espaço para armazenamento de grãos, realizado por intermédio da Ordem de Serviço 2/2020, posteriormente retomado pela Ordem de Serviço 14/2020 (peças 1 e 2) .
No caso vertente, a representante questiona o processo de credenciamento de operadores portuários adotado pela SCPar e a ausência de delimitação das infraestruturas portuárias para uso do Corredor de Exportação e do Terminal Graneleiro de São Francisco do Sul, o que diz respeito à atividade finalística do porto, e não à gestão da entidade.
Cumpre esclarecer que os operadores portuários prestam serviços essenciais para o funcionamento do porto, cabendo a esses atores, nos termos do art. 2º, inciso XIII, da Lei 12.815/2013, exercer as atividades de movimentação de passageiros ou movimentação e armazenagem de mercadorias, destinadas ou provenientes de transporte aquaviário, dentro da área do porto organizado.
Ainda, o art. 25, caput, e § 1º, da Lei 12.815/2013 estabelece que a pré-qualificação do operador portuário será efetuada perante a administração do porto e as respectivas normas devem obedecer aos princípios da legalidade, impessoalidade, moralidade, publicidade e eficiência.
As irregularidades apontadas pela Terlogs Terminal Marítimo Ltda. dizem respeito, em síntese: i) à ilegalidade quanto à utilização do certame na modalidade credenciamento ordinário, violando a obrigatoriedade de realizar licitação; e ii) aos requisitos de credenciamento que, por serem excessivamente onerosos e descabidos, ferem ao princípio da competitividade.
Diante de tais fatos, a ora agravante (Litoral Soluções em Comércio Exterior Ltda.) requisitou o seu ingresso nos autos como parte interessada e a cópia das peças 18 a 21, classificadas como sigilosas (peças 23, 38, 41 e 43) .
Ao analisar preliminarmente a matéria, acompanhei o entendimento da unidade técnica no sentido de que o pedido de vista e cópia das peças sigilosas não poderia ser deferido, uma vez que a classificação de tais peças decorreu de pedido da própria Antaq. Nos termos da Lei 12.527/2011, é a fonte da informação a responsável pela sua classificação quanto ao grau de sigilo. Nesse sentido, o Acórdão 596/2013-TCU-Plenário.
Em relação ao pedido de ingresso como parte interessada, entendi que a agravante não preenchia os requisitos para tanto estabelecidos pelo art. 146 do RITCU, já que eventual decisão do Tribunal não teria o condão de prejudicar atual direito subjetivo seu, razão pela qual não mereciam prosperar os argumentos da requerente.
Por essas razões, em decisão monocrática (peça 47) , posicionei-me por indeferir o pedido de concessão de vista e cópia das peças sigilosas e indeferir também o pedido de ingresso como parte interessada.
Nesta fase processual, inconformada com a mencionada decisão, a empresa retornou aos autos para apresentar agravo, especialmente quanto ao indeferimento de seu pedido de ingresso como parte no processo. Em suma, argumentou que: 
	a) há possibilidade de lesão a direito subjetivo seu, que estaria caracterizada caso eventual decisão vier, de modo direito ou indireto, a impedir a aplicação da Resolução 23/2020. Tal medida, segundo aduz, afetaria diretamente a forma de atuação já adotada pela agravante; 
	b) existência de interesse jurídico e econômico evidente no deslinde do processo, já que a agravante participará do procedimento de credenciamento estabelecido pela SCPar na Resolução 23/2020, de modo que a pretensão da representante afeta a sua posição jurídica de se credenciar no procedimento e, assim, de continuar fazendo regular uso do TGSFS, mediante o atendimento das exigências previstas na referida Resolução;
	c) possibilidade de a empresa poder colaborar com as apurações das irregularidades. Como operadora portuária ativa há anos no Porto de São Francisco do Sul (além de atuar como operadora em diversos outros portos do país) , é capaz de contribuir para a elucidação da correta versão dos fatos objeto do presente processo, por deter experiência e conhecimento técnico indiscutíveis acerca das operações portuárias.
Ao fim, a agravante pede o provimento do recurso para que seja deferida a sua habilitação nos autos.
II
Preliminarmente, saliento que o agravo em tela deve ser conhecido, na forma prevista no art. 289 do Regimento Interno desta Corte de Contas.
No mérito, julgo que não mereça provimento, pelos motivos que passo a expor.
O indeferimento do pedido de ingresso nos presentes autos da Litoral Soluções em Comércio Exterior Ltda., ora agravante, está em consonância com a jurisprudência desta Corte no sentido de que representantes e denunciantes não são considerados como interessados nos respectivos processos de forma automática, devendo, para tanto, solicitar ingresso nos autos, demonstrando cabalmente razão legítima para intervir no processo.
Nesse sentido, entre outros, os Acórdãos 773/2004, 2.323/2006, 1.855/2007, 820/2008, 1.218/2008, 2.207/2013, 2.390/2013, 327/2014, 1.568/2015, 2.008/2015 e 546/2016, todos do Plenário, merecendo destaque excerto do voto condutor do Acórdão 820/2008, de relatoria do Ministro Valmir Campelo, que enfrentou, de forma clara e objetiva, a matéria: 
13. Ao apresentar uma representação ou ao fazer uma denúncia, provoca-se a ação fiscalizatória do Tribunal de Contas, que assume o andamento do processo, adotando as medidas necessárias à apuração do que foi noticiado. Assim, inexiste para o denunciante, assim como para o representante, a prerrogativa de comparecer aos autos com fins de defender os seus interesses. O interesse que está a ser defendido é o interesse público, com o cumprimento de normas legais e de princípios norteadores da conduta dos gestores públicos. 
Entendo que a agravante não demonstrou razão legítima para intervir no processo. Como visto no item 12 deste voto, a empresa apresentou três razões para ser considerada interessada nos autos.
As duas primeiras se referem à possibilidade de a decisão a ser exarada por esta Corte causar lesão a direito subjetivo da agravante, além da existência de interesse jurídico e econômico no deslinde do processo. 
Entendo que tais argumentos não se sustentam. A simples participação em credenciamento não gera direito subjetivo que possa ser lesado por eventual deliberação desta Corte.
Sobre o tema, colaciono a instrução da SeinfraPortoFerrovia (peça 44) que analisou o mesmo argumento apresentado pela agravante em momento processual pretérito, verbis:
Em que pese as considerações da LITORAL SOLUÇÕES EM COMÉRCIO EXTERIOR LTDA., o cerne da discussão dos presentes autos no que diz respeito à seleção de possíveis usuários do TGSFS é se a Resolução-SCPAr 23/2020 restringe de forma injustificada a seleção de operadores portuários. Como abordado na instrução pretérita (peça 12, p. 8) :
 (...) entende-se que as regras contidas na Resolução 023/2020, da SCPar, e na Ordem de Serviço 02/2020-SCPAR/PSF, podem não se coadunar com as diretrizes e princípios que deveriam nortear tal sistemática, no sentido de possibilitar o credenciamento do maior número de operadores portuários, de modo a estimular a competitividade entre eles e, por conseguinte, a prestação de serviços de melhor qualidade a preços razoáveis aos usuários.
Assim, eventual decisão do Tribunal de considerar irregular a Resolução-SCPar 23/2020 seria no sentido de ampliar o credenciamento de operadores, não o de reduzi-los. Desse modo, caso seja necessário adotar procedimento de seleção mais amplo, a solicitante ainda poderá participar e continuar a fazer uso do TGFSF caso cumpra os requisitos.
Além disso, a empresa LITORAL SOLUÇÕES EM COMÉRCIO EXTERIOR LTDA. ainda não se encontra credenciada, haja vista a afirmação de que "participará do procedimento de credenciamento previsto na Resolução 023/2020 da SCPar" (peça 23, p. 5, grifou-se) . Ou seja, há a mera expectativa de ser credenciada, razão pela qual eventual decisão do Tribunal não tem o condão de prejudicar atual direito subjetivo seu.
Não se contesta que eventual decisão acerca da Resolução 23/2020 poderá afetar a agravante, assim como as demais prováveis credenciadas. Mas essa circunstância, por si só, não pode lhe garantir o reconhecimento como parte neste processo (o que lhe propiciaria o exercício de todas as faculdades, como a de recorrer e de fazer sustentação oral) , decisão esta que necessariamente teria que ser estendida aos demais possíveis credenciados, em prejuízo à razoável duração do processo. Tais circunstâncias compreendem risco de negócio intrínseco às atividades comerciais.
Nesse sentido, elucidativo o voto condutor do Acórdão 292/2014-TCU-Plenário, a seguir transcrito, de relatoria do Ministro-Substituto Weder de Oliveira:
5. A habilitação de interessados em processos do Tribunal deve ser examinada com reservas e de forma restritiva, uma vez que a existência de múltiplos interessados depõe, via de regra, contra a razoável duração do processo. Isso se mostra mais verdadeiro quando se discutem questões em que existem inúmeros atores com interesses diametralmente opostos, a exemplo da desestatização de áreas portuárias  (os grifos não são originais) .
A última razão apresentada se reveste na expertise que diz possuir sobre o assunto tratado nos autos. Mais uma vez discordo da agravante, porquanto esse motivo, por si só, não pode levá-la a ser considerada interessada, pois, se assim fosse, todas as empresas que possuem conhecimento sobre o tema teriam, também, o direito de ingressar nos autos. 
Além disso, ainda que não existisse no quadro de pessoal desta Egrégia Corte de Contas técnicos com habilidade para discutir o assunto aqui tratado, o art. 101 da LOTCU faculta ao TCU requisitar aos órgãos e entidades federais a prestação de serviços técnicos especializados.
De outra parte, mesmo que este Tribunal entenda pertinente requisitar, eventualmente, o auxílio daquela empresa para o esclarecimento de algum ponto acerca da matéria tratada neste processo, tal cooperação não exige, necessariamente, que a agravante seja aceita como interessada nos autos.
Assim, o argumento atinente à possibilidade de ser útil ao TCU não tem o condão de, por si só, legitimar a empresa como interessada no processo. 
Com fulcro nessas considerações, julgo que deva ser negado provimento ao agravo sob comento. Posiciono-me por manter a decisão anterior de indeferir o pedido de ingresso nestes autos, na condição de interessado, uma vez que não foram atendidos os requisitos previstos no art. 146 do Regimento Interno do TCU.
	Diante do exposto, voto para que o Tribunal adote o acórdão que ora submeto à deliberação deste Colegiado. 
TCU, Sala das Sessões Ministro Luciano Brandão Alves de Souza, em 4 de novembro de 2020.
MARCOS BEMQUERER COSTA
Ministro-Substituto